da: Køretøjer og dele > Dele og tilbehør til køretøjer > Pleje og udsmykning af motorkøretøjer > Væsker til biler: Kølervæske til motorkøretøjer; Bremsevæske til motorkøretøjer; Tilsætningsstoffer til kølesystemer i motorkøretøjer; Affedtningsmidler til motorer i motorkøretøjer; Rensemidler til brændstofsystemer i motorkøretøjer; Smørelser til køretøjer; Væske til hydraulisk kobling i motorkøretøjer; Motorolie til motorkøretøjer; Tilsætningsstoffer til køretøjers ydeevne; Servostyringsvæske til motorkøretøjer; Transmissionvæske til motorkøretøjer; Sprinklervæske til motorkøretøjer
fi: Ajoneuvot ja osat > Ajoneuvojen osat ja tarvikkeet > Ajoneuvon huolto, hoito ja sisustus > Ajoneuvon nesteet: Ajoneuvon jäätymisenestoaineet; Ajoneuvon jarrunesteet; Auton polttoainejärjestelmän lisäaineet; Moottorin rasvanpoistoaineet; Ajoneuvon polttoainejärjestelmän puhdistajat; Voitelurasvat; Ajoneuvon hydraulisen kytkimen neste; Ajoneuvon moottoriöljy; Ajoneuvon suosituskykyä parantavat lisäaineet; Ajoneuvon ohjaustehostimen neste; Ajoneuvon vaihteistoneste; Ajoneuvon tuulilasinpesuneste
lt-LT: Transporto priemonės ir dalys > Transporto priemonių dalys ir priedai > Transporto priemonių priežiūra ir apdaila > Transporto priemonių skysčiai: Transporto priemonių antifrizas; Transporto priemonių stabdžių skystis; Transporto priemonių aušinimo sistemos priedai; Riebalų šalinimo iš transporto priemonių variklių priemonės; Transporto priemonių degalų sistemos valikliai; Transporto priemonių tepalai; Transporto priemonių hidraulinės sankabos skystis; Automobilinė variklio alyva; Transporto priemonių eksploatacines savybes gerinantys priedai; Transporto priemonių vairo stiprintuvo skystis; Transporto priemonių pavarų dėžės alyva; Automobilinis stiklų ploviklis
de: Fahrzeuge & Teile > Fahrzeugersatzteile & -zubehör > Kfz-Wartung & -Pflege > Kfz-Flüssigkeiten: Frostschutzmittel; Fahrzeug-Bremsflüssigkeit; Kühlsystemadditive; Motorreiniger; Tankreiniger; Kfz-Schmierstoffe; Flüssigkeit für hydraulische Kupplungen; Motoröl; Benzin- & Ölzusätze; Servolenkflüssigkeit; Schmieröl für Getriebe; Wischwasser
ru: Транспортные средства, запчасти и аксессуары > Запчасти и аксессуары для транспортных средств > Обслуживание, уход и декорирование > Жидкости для транспортных средств: Антифриз для транспортных средств; Тормозная жидкость для транспортных средств; Присадки для системы охлаждения транспортных средств; Средства для мойки двигателей транспортных средств; Очистители топливной системы транспортных средств; Смазки для транспортных средств; Жидкости для гидравлического сцепления транспортных средств; Моторное масло для транспортных средств; Топливные присадки для транспортных средств; Жидкость для гидроусилителя руля; Трансмиссионная жидкость для транспортных средств; Стеклоомывающая жидкость
ko: 차량/부품 > 차량 부품/부대용품 > 차량 정비/관리/장식 > 차량 용액: 차량 부동액; 차량 브레이크액; 차량 냉각수; 차량 엔진룸 세정제; 차량 연료 첨가제; 차량 그리스; 차량 유압 클러치액; 차량 엔진 오일; 차량 성능개선 첨가제; 차량 파워 스티어링액; 차량 변속기 오일; 차량 워셔액
hu: Járművek és alkatrészek > Járműalkatrészek és -kiegészítők > Járműkarbantartás, -gondozás és -dekoráció > Járműfolyadékok: Járműfagyálló; Járműfékfolyadék; Járműhűtésirendszer-adalékok; Járműmotor-zsírtalanítók; Járműüzemanyag-rendszer tisztítók; Járműzsírok; Jármű hidraulikus tengelykapcsoló-folyadék; Járműmotorolaj; Járműteljesítmény-adalékok; Járműszervokormány-folyadék; Járműsebességváltó folyadék; Járműszélvédő folyadék
sv: Fordon och delar > Fordonsdelar och tillbehör > Motorfordonsvård > Fordonsvätskor: Frostskyddsmedel för fordon; Bromsvätska; Kylarvätska; Motoravfettning; Rengöringsvätska till bränslesystem; Fordonsfett; Vätska för hydraulkoppling; Motorolja; Prestandahöjande medel för fordon; Vätska för servostyrning; Växellådsvätska; Spolarvätska
zh-CN: 交通工具/汽车/飞机/船舶 > 交通工具零件/配件 > 交通工具护理 > 汽车护理液: 汽车防冻剂; 汽车制动液; 汽车冷却系统添加剂; 汽车发动机去污剂; 汽车燃油系统清洁剂; 汽车用润滑脂; 汽车离合器液压油; 汽车引擎用油; 汽车性能添加剂; 车辆助力转向油; 汽车变速箱油; 车用玻璃水
pt-PT: Veículos e peças > Acessórios e peças para veículos > Decoração, cuidado e manutenção de veículos > Fluidos para veículos: Anticongelante para veículos; Fluido de travões para veículos; Aditivos de sistema de refrigeração para veículos; Desengordurantes de motor para veículos; Produtos de limpeza do sistema de combustível para veículos; Massas lubrificantes para veículos; Fluido de embraiagem hidráulica para veículos; Óleo de motor para veículos; Aditivos de desempenho para veículos; Fluido de direção assistida para veículos; Fluido de transmissão para veículos; Fluido de para-brisas para veículos
pl: Pojazdy i części > Akcesoria i części do pojazdów > Konserwacja, pielęgnacja i ozdabianie pojazdów > Płyny eksploatacyjne: Zimowe płyny do spryskiwaczy; Płyny hamulcowe; Dodatki do płynów chłodniczych; Środki do odtłuszczania silnika; Dodatki czyszczące do paliwa; Smary samochodowe; Oleje hydrauliczne do sprzęgła; Oleje silnikowe; Dodatki do paliwa; Płyny do układu wspomagania kierownicy; Oleje przekładniowe; Płyny do spryskiwaczy
ro-RO: Vehicule și piese > Piese și accesorii pentru vehicule > Întreținerea, îngrijirea și decorarea vehiculelor > Fluide vehicule: Antigel vehicule; Lichid de frână vehicule; Aditivi sistem de răcire vehicul; Degresanți pentru motor vehicul; Produse de curățare sistem combustibil vehicul; Unsori vehicul; Lichid ambreiaj hidraulic vehicul; Ulei de motor vehicul; Aditivi performanță vehicule; Lichid servodirecție vehicule; Lichid de transmisie vehicule; Lichid parbriz vehicule
bg-BG: Превозни средства и части > Автомобилни части и аксесоари > Поддръжка, грижа и декорация на превозни средства > Течности за превозни средства: Антифриз за превозни средства; Спирачна течност за превозни средства; Добавки за охладителната система на превозни средства; Обезмаслители за двигатели на превозни средства; Препарати за почистване на горивната система на превозни средства; Смазки за превозни средства; Хидравлична течност за съединител на превозни средства; Моторно масло за превозни средства; Добавки за ефективност на превозни средства; Течност за сервоуправление за превозни средства; Трансмисионна течност за превозни средства; Течност за предно стъкло на превозни средства
tr: Taşıtlar ve Parçalar > Taşıt Parçaları ve Aksesuarlar > Araç Bakımı ve Dekoru > Araç Sıvıları: Araç Antifrizi; Araç Fren Hidroliği; Araç Soğutma Sistemi Katkı Maddeleri; Araç Motor Yağ Gidericileri; Araç Yakıt Sistemi Temizleyicileri; Taşıt Gres Yağları; Araç Hidrolik Debriyaj Yağı; Araç Motor Yağı; Taşıt Performansı; Araç Hidrolik Direksiyon Yağı; Araç Şanzıman Yağı; Araç Ön Cam Sıvısı
es: Vehículos y recambios > Piezas y accesorios para vehículos > Mantenimiento, cuidado y decoración de vehículos > Líquidos para vehículos: Anticongelantes para vehículos; Líquido para frenos de vehículos; Aditivos para el sistema de refrigeración; Desengrasantes de motor; Limpiadores para sistemas de combustible de vehículos; Aceite para engranajes; Fluido para embragues hidráulicos de vehículos; Aceite para motores de vehículos; Aditivos para el rendimiento de vehículos; Fluido para la dirección asistida de vehículos; Fluido para la transmisión de vehículos; Fluido para parabrisas de vehículos
th: รถยนต์และชิ้นส่วน > ชิ้นส่วนและอุปกรณ์สำหรับยานยนต์ > การบำรุงรักษา การดูแล และการตกแต่งรถ > น้ำยาสำหรับยานยนต์: สารกันเยือกแข็งสำหรับรถยนต์; น้ำมันเบรค; สารเพิ่มคุณภาพระบบระบายความร้อนเครื่องยนต์; ตัวขจัดจาระบีเครื่องยนต์รถยนต์; น้ำยาทำความสะอาดระบบเชื้อเพลิงรถยนต์; จาระบีรถยนต์; น้ำมันคลัตช์ไฮดรอลิกรถยนต์; น้ำมันเครื่อง; สารผสมเพิ่มประสิทธิภาพรถยนต์; น้ำมันพาวเวอร์; น้ำมันเกียร์; น้ำยาฉีดกระจกรถ
ja: 乗り物・パーツ > 乗り物用パーツ・関連用品 > 乗り物用品 > 乗り物用オイル: 不凍液; ブレーキオイル; 冷却系添加剤; エンジンディグリーザー; エンジン内部清浄剤; ギアオイル; 油圧クラッチオイル; 乗り物用潤滑油; オイル添加剤; パワステオイル; ミッションオイル; ウォッシャー液
hr-HR: Vozila i dijelovi vozila > Dijelovi i oprema za vozila > Održavanje, njega i uređenje vozila > Tekućine za vozila: Antifriz za vozila; Tekućina za kočnice vozila; Dodaci za sustav hlađenja vozila; Odmašćivači motora vozila; Sredstva za čišćenje sustava goriva vozila; Masti za vozila; Tekućina za hidrauličku spojku vozila; Motorno ulje za vozila; Dodaci za performanse vozila; Tekućina za servo upravljač vozila; Tekućina za prijenosni sustav vozila; Tekućina za vjetrobransko staklo vozila
cs: Vozidla a náhradní díly > Díly a příslušenství vozidel > Údržba a výzdoba motorových vozidel > Kapaliny do vozidel: Nemrznoucí směsi do vozidel; Brzdové kapaliny; Aditiva do chladicích kapalin; Odmašťovací přípravky na motory; Čističe palivové soustavy; Převodový olej; Hydraulické kapaliny pro spojky; Motorové oleje; Aditiva na zvýšení výkonu vozidla; Kapaliny do posilovačů řízení; Kapalina do převodovky motorových vozidel; Kapaliny do ostřikovačů
vi: Xe và phụ tùng > Bộ phận và phụ kiện xe cộ > Bảo dưỡng, chăm sóc và trang trí xe > Dầu xe: Chất chống đóng băng nhiên liệu động cơ; Dầu phanh xe; Chất làm mát hệ thống động cơ xe; Chất tẩy nhớt động cơ xe; Dung dịch vệ sinh hệ thống nhiên liệu trong xe; Dầu nhớt xe; Dầu ly hợp thủy lực cho xe; Dầu động cơ xe; Phụ gia tăng hiệu suất xe; Dầu trợ lực lái; Dầu hộp số; Nước rửa kính chắn gió
fr: Véhicules et accessoires > Pièces détachées pour véhicules > Entretien et décoration de véhicules > Liquides pour véhicules: Antigels pour véhicules; Liquide de freins; Additifs pour systèmes de refroidissement de véhicules; Dégraissants pour moteurs; Nettoyants pour circuits d'alimentation de véhicules; Graisses pour véhicules; Huile de boîte de vitesse; Huile de moteur pour véhicules; Additifs de performance pour véhicules; Liquide de direction assistée; Liquide de transmission; Liquide lave-glace
zh-TW: 車輛與零配件 > 車輛零件/配件 > 車輛保養與裝飾 > 車用劑液: 汽車防凍劑; 煞車油; 車用冷卻系統添加劑; 車輛引擎去漬劑; 車輛燃油系統清潔劑; 汽車傳動油; 車輛液壓離合器用油; 車用機油; 車用添加劑; 動力方向盤油; 汽車變速箱油; 擋風玻璃清潔液
nb: Kjøretøy og deler > Deler og tilbehør til kjøretøy > Kjøretøyvedlikehold, -pleie og -dekor > Kjøretøyvæsker: Frysevæske til kjøretøy; Bremsevæske til kjøretøy; Kjølesystemtilskudd til kjøretøy; Motoravfetting til kjøretøy; Bensinsystemrens til kjøretøy; Kjøretøyfett; Hydraulisk clutchvæske til kjøretøy; Motorolje til kjøretøy; Ytelsestilskudd til kjøretøy; Servovæske til kjøretøy; Girkasseolje til kjøretøy; Spylervæske til kjøretøy
pt-BR: Veículos e peças > Peças e acessórios de veículos > Manutenção, cuidado e decoração para veículos motorizados > Fluidos de veículo: Anticongelante para veículos; Fluido de freio para veículos; Aditivos do sistema de arrefecimento para veículos; Desengordurante de motor para veículos; Limpadores do sistema de combustível para veículos; Óleo de engrenagem; Fluido da embreagem hidráulica para veículos; Óleo de motor para veículos; Aditivos de desempenho automotivos; Fluido da direção hidráulica para veículos; Fluido de transmissão para veículos; Líquido de limpeza do para-brisa para veículos
en: Vehicles & Parts > Vehicle Parts & Accessories > Vehicle Maintenance, Care & Decor > Vehicle Fluids: Vehicle Antifreeze; Vehicle Brake Fluid; Vehicle Cooling System Additives; Vehicle Engine Degreasers; Vehicle Fuel System Cleaners; Vehicle Greases; Vehicle Hydraulic Clutch Fluid; Vehicle Motor Oil; Vehicle Performance Additives; Vehicle Power Steering Fluid; Vehicle Transmission Fluid; Vehicle Windshield Fluid
sl-SI: Vozila in deli > Deli in dodatki za vozila > Vzdrževanje, nega in okrasitev vozil > Tekočine za vozila: Hladilne tekočine za vozila; Zavorne tekočine za vozila; Dodatki za hladilni sistem vozil; Razmaščevalci motorjev vozil; Čistila za sistem goriva zavozilo; Maziva za vozila; Tekočina za hidravlično sklopko vozila; Motorno olje za vozila; Dodatki za izboljšanje zmogljivosti vozila; Tekočina za servo volan; Tekočina za menjalnike vozil; Tekočina za čiščenje vetrobranskega stekla
sk-SK: Diely pre vozidlá > Diely a príslušenstvo pre vozidlá > Údržba, starostlivosť a dekorácia vozidiel > Kvapaliny pre vozidlá: Nemrznúca zmes do vozidiel; Brzdová kvapalina; Aditíva do chladiaceho systému vozidla; Odmasťovače motorov vozidiel; Čističe palivového systému vozidiel; Automobilové mazivá; Kvapalina do hydraulickej spojky vozidla; Motorový olej; Aditíva na zvýšenie výkonu vozidla; Kvapalina do posilňovača riadenia vozidla; Prevodová kvapalina; Kvapalina do ostrekovačov
it: Veicoli e parti > Componenti e accessori per auto > Cura, manutenzione e decorazione dei veicoli > Liquidi per veicoli: Antigelo per veicoli; Liquido freni per veicoli; Additivi per l'impianto raffreddamento dei veicoli; Sgrassatori del motore per veicoli; Detergenti per il sistema di alimentazione dei veicoli; Olio del cambio; Liquido per frizione idraulica per veicoli; Olio motore per veicoli; Additivi prestazioni per veicoli; Liquido del servosterzo; Liquido di trasmissione per veicoli; Liquido per tergicristalli
el: Οχήματα & ανταλλακτικά > Ανταλλακτικά & αξεσουάρ οχημάτων > Συντήρηση, φροντίδα & διακόσμηση μηχανοκίνητων οχημάτων > Υγρά οχημάτων: Αντιψυκτικό οχημάτων; Υγρό φρένων οχημάτων; Πρόσθετα συστήματος ψύξης οχημάτων; Απολιπαντικά κινητήρων οχημάτων; Καθαριστικά συστήματος καυσίμου οχημάτων; Γράσα οχημάτων; Υγρό υδραυλικού συμπλέκτη οχημάτων; Λάδι κινητήρων οχημάτων; Πρόσθετα απόδοσης οχήματος; Υγρό υδραυλικής υποβοήθησης οχημάτων; Υγρό μετάδοσης κίνησης οχημάτων; Υγρό υαλοκαθαριστήρων οχημάτων
nl: Voertuigen en onderdelen > Voertuigonderdelen en -accessoires > Onderhoud en decoratie voor voertuigen > Vloeistoffen voor voertuigen: Antivries voor voertuigen; Remvloeistof voor voertuigen; Koelsysteemadditieven voor voertuigen; Motorontvetters voor voertuigen; Brandstofsysteemreinigers voor voertuigen; Versnellingsbakolie; Hydraulische-koppelingsvloeistof voor voertuigen; Motorolie voor voertuigen; Prestatie-additieven voor voertuigen; Stuurbekrachtigingsvloeistof voor voertuigen; Transmissievloeistof voor voertuigen; Ruitenwisservloeistof voor voertuigen